臺灣高雄地方法院刑事判決　　　　　　　　　　　　　九十一年度訴字第六號
　　公　訴　人　臺灣高雄地方法院檢察署檢察官
　　被　　　告　甲○○
右列被告因違反毒品危害防治條例案件，經檢察官提起公訴（九十年度毒偵字第三九
八號）及移送併辦部分（九十一年度毒偵字第八四０號），本院判決如左：
  主  文
甲○○連續施用第一級毒品，累犯，處有期徒刑拾月。扣案之第一級毒品海洛因貳包
（合計淨重零點陸參公克、包裝重零點柒貳公克）、壹包（淨重壹點參陸公克、包裝
重零點貳玖公克），殘留海洛因之夾鏈袋拾壹個、塑膠勺子參支、針筒參支、塑膠鏟
子貳支、止血帶壹條，均沒收銷燬之。空夾鏈袋貳個、止血帶壹條及注射器壹支，均
沒收。又連續施用第二級毒品，累犯，處有期徒刑柒月。扣案之第二級毒品安非他命
貳包（驗前毛重貳點零肆公克、驗後毛重壹點玖肆公克）沒收銷燬；應執行有期徒刑
壹年參月。扣案之第一級毒品海洛因貳包（合計淨重零點陸參公克、包裝重零點柒貳
公克）、壹包（淨重壹點參陸公克、包裝重零點貳玖公克），殘留海洛因之夾鏈袋拾
壹個、塑膠勺子參支、針筒參支、塑膠鏟子貳支、止血帶壹條，及第二級毒品安非他
命貳包（驗前毛重貳點零肆公克、驗後毛重壹點玖肆公克），均沒收銷燬之。空夾鏈
袋貳個、止血帶壹條及注射器壹支，均沒收。
  事  實
一、甲○○前因違反毒品危害防制條例案件，經本院以八十八年度毒聲字第一一二九
    號裁定送觀察、勒戒後，認無繼續施用毒品之傾向，而經台灣高雄地方法院檢察
    署檢察官以八十八年度偵字第四七二二號為不起訴處分確定。又其因施用第二級
    毒品安非他命及持有第一級毒品海洛因，經本院以八十八年度毒聲字第三一六八
    號裁定送觀察勒戒後，認有繼續施用毒品傾向，以八十八年度毒聲字第六三一九
    號裁定送強制戒治，後因符合停止戒治之條件，經本院以八十九年度毒聲字第一
    一三八號裁定停止強制戒治，所餘戒治期間付保護管束，並另由本院以八十八年
    度訴字第一七三五號判決連續施用第二級毒品部分有期徒刑七月，持有第一級毒
    品部分有期徒刑三月，應執行有期徒刑九月確定，於八十九年五月四日入監執行
    ，於九十年二月二十七日因縮刑期滿執行完畢。詎不知警惕，復基於施用第一級
    毒品海洛因及第二級毒品安非他命之概括犯意，自九十年十二月七日起至九十一
    年二月十九日止，在高雄市○○區○○街二二九巷九號住處及不詳處所，施用第
    一級毒品海洛因及第二級毒品安非他命多次。嗣於九十年十二月七日十三時三十
    分許，為警在前開住處查獲，並扣得第一級毒品海洛因二小包（合計淨重零點六
    三公克、包裝重零點七二公克）、第二級毒品安非他命二小包（驗前毛重二點零
    四公克、驗後毛重一點九四公克）、殘留海洛因之夾鏈袋一個、塑膠勺子三支、
    注射針筒三支及空夾鏈袋二個及止血帶一條等物；復於九十一年二月二十日八時
    四十分許，在上開地點為警再次查獲，並扣得第一級毒品海洛因一包（淨重一點
    三六公克、包裝重零點二九）、及殘留海洛因之夾鏈袋十個、塑膠鏟子二支、止
    血帶一條及注射器一支。嗣甲○○經檢察官聲請，經本院以九十一年度毒聲字第
    一三二號裁定另入戒治處所，施以強制戒治。
二、案經高雄市政府警察局楠梓分局報告報請台灣高雄地方法院檢察署檢察官偵查起
    訴及檢察官移送併案審理。
  理  由
一、訊據被告甲○○對於連續施用第一級毒品海洛因部分犯行坦承不諱，惟矢口否認
    有何施用第二級毒品安非他命之犯行，辯稱伊沒有施用第二級毒品云云，惟查：
（一）被告自九十年十二月七日起至九十一年二月十九日止，在上開住處連續施用第
      一級毒品多次等情，業據被告坦承不諱，而被告第一次查獲時扣案之殘餘粉末
      膠袋一個、塑膠勺子三支及針筒三支，經送高雄醫學大學附設中和紀念醫院檢
      驗結果，均認含有海洛因成分，此有該院九十一年三月十二日管藥認可字第０
      ０五號檢驗報告各乙紙附卷可稽；又被告第二次被查獲時扣案之殘餘粉末膠袋
      十個、塑膠鏟子二支及止血帶一條，經送高雄醫學大學附設中和紀念醫院檢驗
      結果，均認含有海洛因成分，有該院九十一年四月二十二日管藥認可字第００
      五號檢驗報告各乙紙附卷可稽；第一次查獲所扣得之白色粉末共二包（共計淨
      重零點六三公克、包裝重零點七二公克）及第二次查獲時所扣得之白色粉末一
      包（淨重一點三六公克、包裝重零點二九）經送法務部調查局檢驗結果，均認
      含有海洛因成分，有該局九十一年一月三十日報告編號000000000號
      及九十一年四月四日報告編號調科壹字第二二００一三一０一號鑑定通知書各
      一紙附卷可稽。佐以被告於前述二次查獲之當日，均經警採尿送高雄市立凱旋
      醫院檢驗，均呈嗎啡陽性反應，此有該院九十年十二月二日高市凱醫字第三一
      ０號及九十一年三月十一日高市凱醫字第三七二號煙毒尿液檢驗成績書各乙紙
      在卷可憑，足徵被告自白連續施用毒品第一級毒品海洛因，確與事實相符。
（二）被告雖矢口否認有施用第二級毒品安非他命之犯行云云。惟被告於前揭二次為
      警查獲當日採尿送驗後，均確呈甲基安非他命陽性反應，此有前揭煙毒尿液檢
      驗成績書各乙紙可稽。按目前常用的尿液安非他命或嗎啡篩檢方式包括酵素免
      疫方析法（EIA，ENZYME EMMUNOASSAY）、薄層色層分析法（TLC，THIN LAYER
      CHROMATOG RAPH Y）和放射免疫分析法（RIA，RAD IOIMMUNOASSAY），在文獻
      報告中，確實有藥品或食物因交叉反應CRO SSREAC TOI N），可在尿液中測試
      中產生偽陽性（FA L SE POSITIVE）之安非他命或嗎啡反應，惟利用精密之儀
      器分析，將可排除偽陽性之可能，而得到正確的答案，因此篩檢結果必須進一
      步確認。在目前最常用之確認方法為氣相層析質譜儀（GC/MS，GAS CHR OMATO
      GRA PHY/MASS SPECTROMETRY），此因乃在良好的操作條件下，以氣相層析質
      譜儀作藥物及其代謝產物定性及定量分析，幾乎不會有偽陽性反應產生，佐以
      被告第一次被查獲時採集尿液，經本院送臺灣檢驗科技股份有限公司以氣相層
      析質譜儀分析法複驗，以尿液中安非他命最低檢出值５００ｎｇ／ｍｌ為標準
      ，被告尿液濃度已高達５３５５ｎｇ／ｍｌ，顯逾判斷安非他命陽性反應之標
      準，此有該公司九十一年四月八日濫用藥物尿液檢驗報告書一紙可佐（報告編
      號為ＫＺ000000000000號）。再者，被告於第一次查獲時扣案之
      白色晶體二小包（驗前毛重二點零四公克、驗後毛重一點九四公克）經送高雄
      醫學大學附設中和紀念醫院檢驗結果，認含有甲基安非他命成分，有該院管藥
      認可字第００五號檢驗報告附卷可按，足徵被告前開所辯，顯係責之詞，不足
      採信。綜上所述，被告犯行，堪以認定。
（三）又被告前因施用毒品案件，經本院以八十八年度毒聲字第一一二九號裁定送觀
      察、勒戒後，認無繼續施用毒品之傾向，而經台灣高雄地方法院檢察署檢察官
      以八十八年度偵字第四七二二號為不起訴處分確定，復因再度施用毒品案件，
      經本院以八十八年度毒聲字第三一六八號裁定送觀察勒戒後，認有繼續施用毒
      品傾向，以八十八年度毒聲字第六三一九號裁定送強制戒治，後因被告符合停
      止戒治之條件，經本院以八十九年度毒聲字第一一三八號裁定停止強制戒治，
      所餘戒治期間付保護管束，並經本院以八十八年度訴字第一七三五號判決有期
      徒刑九月確定，其於五年內三犯毒品危害防制條例第十條之罪，經臺灣高雄地
      方法院檢察署檢察官聲請，本院以九十一年度毒聲字第一三二號裁定另入戒治
      處所施以強制戒治等情，有台灣高雄地方法院檢察署刑案資料查註紀錄表及台
      灣高等法院被告全國前案紀錄表在卷可參。是本件事證明確，被告犯行堪已認
      定。
二、核被告所為，係犯毒品危害防制條例第十條第一項及第二項之罪。其分別持有海
    洛因、安非他命之低度行為為施用海洛因、安非他命之高度行為所吸收，均不另
    論罪。被告所犯上開二罪之間，犯意個別，行為互殊，應予分論併罰。被告先後
    多次施用海洛因安非他命之犯行，時間緊接，犯罪構成要件相同，顯均係基於概
    括之犯意反覆為之，應各依連續犯之規定論以一罪。至移送併辦部分（九十一年
    度毒偵字第八四０號）之被告於九十年十二月七日被查獲後至九十一年二月二十
    日施用第一級毒品海洛因及第二級毒品安非他命之犯行，雖未經公訴人提起公訴
    ，惟此部分事實既與前開論罪部分有連續犯之裁判上一罪關係，為起訴效力所及
    ，本院自得併予審酌。又被告前因違反毒品危害防治條例案件，經本院以八十八
    年度訴字第一七三五號判決有期徒刑九月確定，其於八十九年五月四日入監執行
    ，於九十年二月二十七日因縮刑期滿執行完畢，此有臺灣高等法院被告全國前案
    紀錄表一件在卷可按，是被告於有期徒刑執行完畢後，五年內再犯本件有期徒刑
    以上之罪，係屬累犯，應依刑法第四十七條之規定，加重其刑。爰審酌被告前因
    施用毒品案件，經檢察官為不起訴處分及本院判決有期徒刑九月確定後，仍未戒
    絕毒品，再犯相同之罪，顯見其戒毒意志不堅，惟念其施用毒品乃自戕一己健康
    ，尚未危害他人且犯後坦承部分犯行等一切情狀，分別量處如主文所示之刑，並
    定應執行之刑。
三、扣案之第一級毒品海洛因二包（合計淨重零點六三公克、包裝重零點七二公克）
    、一包（淨重一點三六公克、包裝重零點二九），第二級毒品安非他命二包（驗
    前毛重二點零四公克、驗後毛重一點九四公克），殘留海洛因之夾鏈袋十一個、
    塑膠勺子三支、針筒三支、塑膠鏟子二支、止血帶一條，均為被告所有，業據其
    供承在卷，且經送驗後分別有海洛因及安非他命反應，已如前述，又殘留海洛因
    粉末之夾鏈袋十一個、塑膠勺子三支、針筒三支、塑膠鏟子二支及止血帶一條，
    因其上殘留之毒品海洛因，已無從與之分離，是均應依毒品危害防治條例第十八
    條第一項前段之規定，不論是否為被告所有，均宣告沒收銷燬；至送鑑耗損之海
    洛因粉末、安非他命結晶體，既已滅失，自無庸宣告沒收；另扣案之空夾鏈袋二
    個、止血帶一條及針筒一支，雖未檢驗出毒品反應，然被告自承上開扣案物品為
    其所有且係伊以前施用或預備施用之工具，應依刑法第三十八條第一項第二款，
    予以宣告沒收，附此敘明。
據上論斷，應依刑事訴訟法第二百九十九條第一項前段，毒品危害防制條例第十條第
一項、第二項、第十八條第一項前段，刑法第十一條前段、第五十六條、第四十七條
、第五十一條第五款、第三十八條第一項第二款，判決如主文。
本案檢察官曾靖雅到庭執行職務。
中      華      民      國    九十一      年    五      月     三十     日
                                臺灣高雄地方法院刑事第七庭
     審判長法  官    黃蕙芳
                                          法  官    何秀燕
                                          法  官    張茹棻
右正本證明與原本無異。
如不服本判決，應於判決送達後十日內，向本院提出上訴狀。
                                          書記官    李忠霖
中      華      民      國    九十一      年    五      月     三十     日
附錄法條：
毒品危害防制條例第十條
施用第一級毒品者，處六月以上五年以下有期徒刑。
施用第二級毒品者，處三年以下有期徒刑。
毒品危害防制條例第十八條
查獲之毒品及專供製造或施用毒品之器具，不問屬於犯人與否，均沒收銷
燬之。但合於醫藥或研究之用者，得不予銷燬。
前項合於醫藥或研究用毒品或器具之管理辦法，由法務部會同行政院衛生
署定之。
